【裁判字號】    98,抗,37
【裁判日期】    980623
【裁判案由】    本票裁定
【裁判全文】
臺灣新竹地方法院民事裁定                98年度抗字第37號
抗  告  人  甲○○○○○○
                        巷8弄.
相  對  人  思立國際股份有限公司
                      統一編號.
法定代理人  乙○○
上列抗告人與相對人間因本票裁定事件，對於中華民國98年4月
7日本院98年度司票字第451號裁定提起抗告，本院裁定如下：
    主    文
抗告駁回。
抗告程序費用新臺幣壹仟元由抗告人負擔。
    理    由
一、按執票人向本票發票人行使追索權時，得聲請法院裁定後強
    制執行，票據法第123條定有明文。又按本票執票人，依票
    據法第123條規定，聲請法院裁定許可對發票人強制執行，
    係屬非訟事件，此項聲請之裁定，及抗告法院之裁定，僅依
    非訟事件程序，就本票形式之要件是否具備予以審查為已足
    ，並無確定實體上法律關係存否之效力，若係實體上問題，
    應依訴訟程序另謀解決，非非訟事件程序所得審究，最高法
    院56年台抗字第714號、57年台抗字第76號亦著有判例可資
    參照。
二、本件相對人主張：其執有抗告人於民國（下同）95年4月4日
    簽發之本票（下稱系爭本票）乙紙，內載金額新臺幣（下同
    ）227,581元，未載到期日，並免除作成拒絕證書。詎經相
    對人向抗告人提示仍未獲付款，為此乃依票據法第123條聲
    請裁定許可強制執行等情，業據其提出本票乙紙為證，原裁
    定予以准許，即無不合。抗告意旨略以：系爭本票雖載金額
    227,581元，惟相對人曾陸續扣取抗告人之獎金5萬餘元，故
    抗告人實際欠款金額與原裁定主文金額227,581元不符，爰
    聲請廢棄原裁定等語。然查，系爭本票確為抗告人所簽發乙
    節，為抗告人所不爭執，且系爭本票從其形式外觀，依形式
    審查之結果，亦具備准許強制執行之要件，是原審准相對人
    之聲請，予以核發本票裁定，於法並無不合。至於抗告人所
    稱上情，即便屬實，亦屬實體法上之問題，揆諸首揭說明，
    如兩造間就此仍有爭執，宜由抗告人另行提起實體訴訟，以
    資解決，非本件非訟程序所得加以審究，是抗告人提起本件
    抗告為無理由，應予駁回。
三、據上論結，本件抗告為無理由，依非訟事件法第46條、第24
    條第1項、第21條第2項，民事訴訟法第495條之1第1項、第
    449條第1項、第95條、第78條，裁定如主文。
中    華    民    國    98    年    6     月    23    日
                民事第二庭  審判長法  官  盧玉潤
                                  法  官  彭淑苑
                                  法  官  楊明箴
以上正本係照原本作成。
如不服本裁定，僅得於收受本裁定正本送達後10日內，以適用法
規顯有錯誤為理由，向本院提出再抗告狀，（須附繕本一份及繳
納再抗告裁判費新台幣1,000元），經本院許可後始可再抗告。
中    華    民    國    98    年    6     月    23    日
                                  書記官  龔紀亞


司法院資訊處製作；財團法人民間司法改革基金會備份。
